臺灣新北地方法院板橋簡易庭民事簡易判決
110年度板簡字第2033號
原      告  呂玉枝  
訴訟代理人  涂慧玲  
被      告  柯秀英  

訴訟代理人  林惠卿  
上列當事人間請求返還不當得利事件，經本院於民國111年11月1
1日言詞辯論終結，判決如下：
    主      文
原告之訴駁回。
訴訟費用由原告負擔。
    事實及理由
一、原告主張：原告所有坐落新北市○○區○○段000號土地（下稱系爭土地）前遭被告以地上物及鐵門占用，經兩造於民國101年7月19日成立調解後，業經被告於101年拆除地上物及鐵門，但其後被告又改設拉門占用系爭土地4坪，經原告於109年3月間發現此情，爰依不當得利之法律關係，請求被告返還自104年4月1日起至109年3月31日止之不當得利共新臺幣（下同）24萬元等語。並聲明：被告應給付原告24萬元，及自起訴狀繕本送達翌日起至清償日止，按週年利率5％計算之利息。　　
二、被告則以：否認於104年4月1日至109年3月31日有占用系爭
    土地，且系爭土地是既成巷道等語資為抗辯。並聲明：原告
    之訴駁回。
三、本院之判斷：
　㈠按當事人主張有利於己之事實者，就其事實有舉證之責任，
    民事訴訟法第277條前段定有明文。本件原告主張被告於104
    年4月1日至109年3月31日期間無權占有系爭土地4坪，應負
    不當得利返還責任，為被告所否認，自應由原告就被告於上
    開期間占有系爭土地且占有面積為4坪之事實負舉證之責。
　㈡原告固主張卷附現場照片（見本院卷第17頁）為109年3月所
    拍攝，並以該照片為據，主張被告於上開期間占有系爭土地
    4坪，惟被告已爭執該照片之拍攝日期為109年3月，原告復
    未舉證證明該照片確為109年3月之現場照片，自不能執為被
    告於109年3月占有系爭土地之證明，遑論占有期間及面積，
    原告既不聲請履勘複丈（見本院卷第169頁），即應自負未
    能使本院獲致被告於上開期間占有系爭土地4坪之確信，而
    不適用實體法規之不利益結果，從而，原告主張被告應負不
    當得利返還責任，難謂有據，不應准許。
四、綜上所述，原告依民法第179條規定，請求被告給付原告24
    萬元，及自起訴狀繕本送達翌日起至清償日止，按週年利率
    5％計算之利息，為無理由，應予駁回。
五、本件事證已臻明確，兩造其餘攻擊防禦方法及證據，經審酌
    後與判決之結果不生影響，爰不一一論列。
據上論結，本件原告之訴為無理由，依民事訴訟法第436條第2項
、第78條，判決如主文。
中　　華　　民　　國　　111 　年　　12　　月　　19　　日
                    臺灣新北地方法院板橋簡易庭
　　　　　　　　　　　　法  官  陳佳君
以上正本係照原本作成。
如不服本判決，應於送達後20日內，向本院提出上訴狀並表明上
訴理由，如於本判決宣示後送達前提起上訴者，應於判決送達後
20日內補提上訴理由書（須附繕本）。
如委任律師提起上訴者，應一併繳納上訴審裁判費。 
中　　華　　民　　國　　111 　年　　12　　月　　19　　日
                        書記官  李庭君